Minutes et répertoires du notaire Gaspard MOMET, 20 juin 1760 - 25 septembre 1788 (étude XVI)
Archives nationales
- Répertoire(s) de Gaspard MOMET, 20 juin 1760 - 25 septembre 1788; MC/RE/XVI/8 - MC/RE/XVI/9
  - Répertoire. 1766, 21 juin - 1788, 25 septembre, 21 juin 1766 - 25 septembre 1788; MC/RE/XVI/9
    - Procès verbal après le décès de Monsieur de La Follye, 20 avril 1787
      notoriété; La Follye (monsieur de)
    - Contrat de mariage entre Monsieur Carnevillier et Mademoiselle Buffet, 21 avril 1787
      contrat de mariage; Carnevillier (monsieur); Buffet (mademoiselle)
    - Inventaire après décès de Monsieur de La Follye, 25 avril 1787
      inventaire après décès; La Follye (monsieur de)
    - Contrat de mariage entre Quentin et Mademoiselle Gaillard, 18 mai 1787
      contrat de mariage; Quentin (sieur); Gaillard (mademoiselle)
    - Notoriété de Anciau, 1er juin 1787
      notoriété; Anciau
    - Contrat de mariage entre Keriou et Mademoiselle Donjon, 4 juin 1787
      contrat de mariage; Keriou (sieur); Donjon (mademoiselle)
    - Contrat de mariage entre le sieur Lombard et demoiselle Benoist, 9 juin 1787
      contrat de mariage; Lombard (sieur); Benoist (demoiselle)
    - Notoriété de Guignet femme et La Haye, 11 juin 1787
      notoriété; Guignet (femme); La Haye
    - Contrat de mariage entre Monsieur Breton et Mademoiselle Sage, 19 juin 1787
      contrat de mariage; Breton (monsieur); Sage (mademoiselle)
    - Notoriété de Monsieur Paul Caullet de Tripoli en Barbarie, 26 juin 1787
      notoriété; Caullet, Paul
    - Contrat de mariage entre Joinville et Mademoiselle Foureau, 13 juillet 1787
      contrat de mariage; Joinville (sieur); Foureau (mademoiselle)
    - Contrat de mariage entre Monsieur Bruel et Mademoiselle Cottier, 14 juillet 1787
      contrat de mariage; Bruel (monsieur); Cottier (mademoiselle)
    - Contrat de mariage entre Monsieur le marquis de Custine et Mademoiselle de Sabran, 22 juillet 1787
      contrat de mariage; Custine (monsieur le marquis de); Sabran (mademoiselle de)
    - Notoriété de Mademoiselle Molmy, 31 juillet 1787
      notoriété; Molmy (mademoiselle)
    - Inventaire après décès du sieur Dumont, 31 juillet 1787
      inventaire après décès; Dumont (sieur)
    - Notoriété de Luzurier, femme Boulle, 13 août 1787
      notoriété; Luzurier (demoiselle); Boulle (femme)
    - Contrat de mariage entre Monsieur Le Brun et Mademoiselle Angrave, 22 août 1787
      contrat de mariage; Le Brun (monsieur); Angrave (mademoiselle)
    - Notoriété de Monsieur Marquis, 10 septembre 1787
      notoriété; Marquis (monsieur)
    - Contrat de mariage entre Monsieur Pougin et demoiselle de Birague, veuve Cudet et La Thuillière, 12 septembre 1787
      contrat de mariage; Pougin (monsieur); Birague (demoiselle); Cudet (veuve); La Thuilliere (veuve)
    - Notoriété de Mademoiselle More, 17 septembre 1787
      notoriété; More (mademoiselle)
    - Contrat de mariage entre Monsieur Desvaux et Mademoiselle Sauvage, 10 octobre 1787
      contrat de mariage; Desvaux (monsieur); Sauvage (mademoiselle)
    - Testament de Madame Juhé, 27 octobre 1787
      testament; dépôt de pièces; Juhe (madame)
    - Notoriété de Mademoiselle Lemaire, 10 novembre 1787
      notoriété; Lemaire (mademoiselle)
    - Inventaire après décès de Madame Juhé, 12 novembre 1787
      inventaire après décès; Juhe (madame)
    - Contrat de mariage entre Monsieur Pelletier et demoiselle Chaumont, 19 novembre 1787
      contrat de mariage; Pelletier (monsieur); Chaumont (demoiselle)
    - Inventaire après décès de Marget, femme Colombat, 30 novembre 1787
      inventaire après décès; Marget (demoiselle); Colombat (femme)
    - Notoriété Propice, veuve Arnoult et Lefebvre, 6 décembre 1787
      notoriété; Propice (demoiselle); Arnoult (veuve); Lefebvre (veuve)
    - Dépôt d'extrait mortuaire de Monsieur le baron de La Rochelambert, 18 décembre 1787
      acte d'état civil; dépôt de pièces; La Rochelambert (monsieur le baron de)
    - Inventaire après décès de Madame Lelarge de Sar, veuve de Monsieur Duc, 24 décembre 1787
      inventaire après décès; Lelarge de Sar (madame); Duc (veuve)
    - Contrat de mariage entre Monsieur Colombat et Mademoiselle Gavet, 27 décembre 1787
      contrat de mariage; Colombat (monsieur); Gavet (mademoiselle)
    - Notoriété de Lolive, 28 décembre 1787
      notoriété; Lolive
    - Contrat de mariage entre Monsieur de Louye et Mademoiselle Le Sieur, 31 décembre 1787 - 1787
      contrat de mariage; Louye (monsieur de); Le Sieur (mademoiselle)
    - Contrat de mariage entre Vidome et Bernier, 4 janvier 1788
      contrat de mariage; Vidome (sieur); Bernier (demoiselle)
    - Contrat de mariage entre Guillemain et Rouveau, 5 janvier 1788
      contrat de mariage; Guillemain (sieur); Rouveau (demoiselle)
    - Notoriété de Cagniard, 5 janvier 1788
    - Contrat de mariage entre Baillet et Cheruelle, 11 janvier 1788
      contrat de mariage; Baillet (sieur); Cheruelle (demoiselle)
    - Contrat de mariage entre Clément et Hacquin, 21 janvier 1788
      contrat de mariage; Clement (sieur); Hacquin (demoiselle)
    - Contrat de mariage entre Latour et la veuve Lacroix, 22 janvier 1788
      contrat de mariage; Latour (sieur); Lacroix (veuve)
    - Contrat de mariage entre Champagne et Chibon, 25 janvier 1788
      contrat de mariage; Champagne (sieur); Chibon (demoiselle)
    - Contrat de mariage entre Lefebvre et Jugie, 28 janvier 1788
      contrat de mariage; Lefebvre (sieur); Jugie (demoiselle)
    - Inventaire après décès de Madame Chaban, 29 janvier 1788
      inventaire après décès; Chaban (madame)
    - Contrat de mariage entre Legras et Fenger, 30 janvier 1788
      contrat de mariage; Legras (sieur); Fenger (demoiselle)
    - Contrat de mariage entre Girardin et Thodelet, 30 janvier 1788
      contrat de mariage; Girardin (sieur); Thodelet (demoiselle)
    - Contrat de mariage entre Watizer et François, 1er février 1788
      contrat de mariage; Watizer (sieur); François (demoiselle)
    - Inventaire après décès de Madame Billet, 22 février 1788
      inventaire après décès; Billet (madame)
    - Inventaire après décès de Madame de Barbieux, 25 février 1788
      inventaire après décès; Barbieux (madame de)
    - Dépôt d'extrait mortuaire de Rhumilly, 8 mars 1788
      acte d'état civil; dépôt de pièces; Rhumilly, de
    - Notoriété de Juhé, 18 mars 1788
      notoriété; Juhe
    - Contrat de mariage entre Caron et Boessey, 19 mars 1788
      contrat de mariage; Caron (sieur); Boessey (demoiselle)
    - Contrat de mariage entre Lambert et Le Roy, 22 mars 1788
      contrat de mariage; Lambert (sieur); Le Roy (demoiselle)
    - Inventaire après décès de Monsieur Ymont, 3 avril 1788
      inventaire après décès; Ymont (monsieur)
    - Inventaire après décès de Perier, 14 avril 1788
      inventaire après décès; Perier
    - Notoriété de Garjon, 19 avril 1788
      notoriété; Garjon
    - Notoriété de Demoyré, 28 avril 1788
      notoriété; Demoyré
    - Contrat de mariage entre Cretin et Chevalier, 30 avril 1788
      contrat de mariage; Cretin (sieur); Chevalier (demoiselle)
    - Inventaire après décès de Dupris, 6 mai 1788
      inventaire après décès; Dupris
    - Notoriété de Lemaire, 9 mai 1788
      notoriété; Lemaire
    - Dépôt de testament de Monsieur de Thun, 9 mai 1788
      testament; dépôt de pièces; Thun (monsieur de)
    - Dépôt d'extrait mortuaire de la veuve Grangé, 10 mai 1788
      acte d'état civil; dépôt de pièces; Grange (veuve)
    - Notoriété de Juhé, 14 mai 1788
      notoriété; Juhé
    - Contrat de mariage entre Lemolt de Phalary et Marie Rosalie Janon de Miron, 27 mai 1788
      contrat de mariage; Lemolt de Phalary, Joseph-Hubert; Janon de Miron, Marie-Rosalie
    - Inventaire après décès de Madame Marchand, 4 juin 1788
      inventaire après décès; Marchand (madame)
    - Contrat de mariage entre Marchand et la veuve Chavel, 4 juin 1788
      contrat de mariage; Marchand (monsieur); Chavel (veuve)
    - Contrat de mariage de Petion et Damuron, 7 juin 1788
      contrat de mariage; Petion (sieur); Damuron (demoiselle)
    - Notoriété de Granjean, 30 juin 1788
      notoriété; Granjean
    - Contrat de mariage entre Claude Cantrel et Adrienne Quetin veuve Sauvageot, 5 juillet 1788
      contrat de mariage; Cantrel, Claude; Quetin, Adienne; Sauvageot (veuve)
    - Notoriété de Tenunon d'Hauteville, 22 juillet 1788
      notoriété; Tenunon d'Hauteville
    - Dépôt d'acte de notoriété de Grange, 17 septembre 1788
      notoriété; dépôt de pièces; Grange
    - Contrat de mariage entre Birot et Portanque veuve Dumont, 18 septembre 1788
      contrat de mariage; Birot (sieur); Portanque (demoiselle); Dumont (veuve)
    - Dépôt d'extrait mortuaire de Domyné, 23 septembre 1788
      acte d'état civil; dépôt de pièces; Domyné
    - Contrat de mariage entre Itré et Jaumare, 25 septembre 1788
      contrat de mariage; Itre (sieur); Jaumare (demoiselle)
    - Inventaire après décès de Aubert, 25 septembre 1788
      inventaire après décès; Aubert